【裁判字號】    90,交聲,84
【裁判日期】    900326
【裁判案由】    交管條例聲異
【裁判全文】
臺灣板橋地方法院交通事件裁定                        九十年度交聲字第八四號
    原處分機關  交通部公路局台北區監理所板橋監理站
    受處分人即
    異  議  人  甲○○
右列受處分人因違反道路交通管理處罰條例案件，對於原處分機關九十年一月八日板
監三字第裁00－000000000號處分，聲明異議，本院裁定如左：
    主      文
原處分撤銷。
甲○○汽車駕駛人停車時，在設有禁止停車標誌、標線之處所停車，處罰鍰新台幣陸
佰元。
    理      由
一、按汽車駕駛人停車時，在設有禁止停車標誌、標線之處所停車，處新台幣六百元
    以上一千二百元以下罰鍰；又本條例所定罰鍰之處罰，行為人接獲違反道路交通
    管理事件通知單後，應於十五日內，到達指定處所聽候裁決。但行為人認為舉發
    之事實與違規情形相符者，得不經裁決，逕依各該條款罰鍰最低額，自動向指定
    之處所繳納結案，道路交通管理處罰條例第五十一條第一項第四款、第九條第一
    項分別定有明文。
二、原處分機關略以：受處分人甲○○於民國八十八年六月三日十二時許，駕駛車牌
    號碼ＦＪＱ－五三三號重型機車，在永安市場捷運車站，設有禁止停車標誌、標
    線之處所停，應依道路交通管理處罰條例第五十一條第一項第四款，裁處罰鍰新
    臺幣一千二百元；異議人對於違規事實雖未爭執，惟伊八十八年即已變更行照車
    籍地址為台北縣中和市○○路○段一三一巷十三弄六號五樓，此次再去辦理行照
    地址變更，監理機關人員才告知伊尚有罰單未繳，然伊迄未接獲違反道路交通管
    理事件通知單，即遭裁罰，殊難甘服等語置辯，並提出牌照ＦＪＱ－五三三號重
    型機車八十八年七月二十九日補發之行車執照影本一件為證。
三、經查：前開機器腳踏車於右揭時、地違規在設有禁止停車標誌、標線之處所停車
    ，經警拍照逕行舉發，有現場相片及臺北市政府警察局八十八年七月二十三日北
    市警交（88）字第八一八０六二四一三號舉發違反道路交通管理事件通知單等影
    本存卷可稽，異議人騎乘機器腳踏車，在設有禁止停車標誌、標線之處所停車情
    形，甚為顯然，惟就舉發違反道路交通管理事件通知單有無合法送達於異議人乙
    節，原處分機關除函送異議人牌照ＦＪＱ－五三三號重型機車原始汽（機）車各
    項異動登記書影本一紙（其上登記車主地址為：台北縣永和市○○路二二五巷六
    二號四樓），及寄送違反道路交通管理事件通知單、經郵局招領逾期退回之信封
    各一件，別無其他事證以供調查。經查：(1)、本院核閱上開郵局招領逾期退回之
    信封背面浮貼之「大宗掛號函件收據」下方「落地號碼」處載明：８８、８、１
    ２，參酌舉發違反道路交通管理事件通知單應到案日期為「八十八年八月三十日
    以前」及車主地址為「台北縣永和市○○路二二五巷六二號四樓２３４」等情，
    足見該舉發違反道路交通管理事件通知單，應係原舉發單位於八十八年八月十二
    日向上開舉發違反道路交通管理事件通知單上所載之地址為寄送，此已與原處分
    機關函送之原始汽（機）車各項異動登記書上所載地址不符。(2)、再者，異議人
    上開行車執照上之「車主地址」，於八十八年七月二十九日補發行照時，即已變
    更登記為「台北縣中和市○○路○段一三一巷十三弄六號五樓」，異議人嗣於九
    十年一月八日再前往原處分機關辦理變更地址為「臺北縣板橋市○○路○段三六
    九巷三十六弄十六號三樓」，此時異議人始被告知上有罰單未繳納等情，業據異
    議人陳述甚明，並有其提出之八十八年七月二十九日補發之行車執照影本在卷可
    參，且核與原處分機關於九十年一月十三日傳真至本院之上開機車「異動歷史查
    詢」傳真一份上之記載相符。(3)、從而，異議人於八十八年七月二十九日辦理補
    發行照時，即已變更登記為「台北縣中和市○○路○段一三一巷十三弄六號五樓
    」，原處分機關未經查明，竟於八十八年八月十二日向與原始登記地址亦不相符
    之「台北縣永和市○○路二二五巷六二號四樓２３４」地址為送達，顯然有誤，
    縱使該「舉發違反道路交通管理事件通知單」經招領逾期而退回，亦難認係合於
    得依刑事訴訟法第五十九條各款所列情形之一而得為公示送達，自無從認定其舉
    發違反道路交通管理事件通知單已合法送達於異議人，是以異議人辯稱未收受舉
    發違反道路交通管理事件通知單，應非虛妄。(4)、綜合上情，原處分機關之裁罰
    雖非無據，然其舉發違規過程既有可議，並致異議人喪失於收受前開通知單後十
    五日內自動依最低額繳納罰鍰之利益，應認本件異議為有理由，爰撤銷原處分，
    並自為裁罰如主文所示，用期適法。
據上論結，應依道路交通案件處理辦法第二十條前段，裁定如主文。
中      華      民      國      九十      年      三      月  二十六    日
                                  臺灣板橋地方法院交通法庭
                                      法  官    劉  大  衛
右正本證明與原本無異
如不服本裁定，應予送達後五日內，向本院提出抗告狀
          書記官    蕭  興  南
中      華      民      國      九十      年      三    月    二十八    日


司法院資訊處製作；財團法人民間司法改革基金會備份。
